臺灣臺中地方法院行政訴訟判決
111年度交字第111號
原      告  王安祺  
被      告  臺中市交通事件裁決處
                      設臺中市○○區○○○路00號
代  表  人  黃士哲    住同上
訴訟代理人  黃曉妍律師
上列當事人間交通裁決事件，原告不服被告民國111年3月30日中
市裁字第68-GEH042970號裁決書，提起行政訴訟，本院判決如下
：
    主  文
原告之訴駁回。
訴訟費用新臺幣參佰元由原告負擔。
    事實及理由
一、程序事項：
　　按行政訴訟法第237條之7規定，交通裁決事件之裁判，得不
    經言詞辯論為之。本件屬交通裁決事件，依兩造所述各節及
    卷內資料其事證已臻明確，本院認無經言詞辯論之必要，爰
    不經言詞辯論而為判決。
二、事實概要：
　　原告所有號牌AHH-0750號自用小貨車(下稱系爭車輛）於民
    國111年1月6日14時58分許，停放於臺中市○○區○○路0000號
    前，因「在顯有妨礙他車通行處所停車」之違規行為，遭臺
    中市政府警察局太平分局（下稱舉發機關）員警認定該車違
    反道路交通管理處罰條例第56條第1項第5款之規定，對車主
    即原告掣開第GEH042970號舉發違反道路交通管理事件通知
    單。被告依道路交通管理處罰條例第85條第1項後段「仍依
    本條例各該違反條款規定處罰」之規定，續於111年3月30日
    以中市裁字第68-GEH042970號裁決書（下稱原處分），依道
    路交通管理處罰條例第56條第1項第5款及「違反道路交通管
    理事件統一裁罰基準表」之規定，按期限內到案之基準，裁
    處原告第1階段罰鍰新臺幣（下同）900元。
三、原告主張略以：
　　法律是講人人平等，如依臺中市政府警察局太平分局員警所
    言原告違法，那整條路圓周率500公尺內開了幾張單？路邊
    不應該停放機車的地方，全都被霸占著，停放機車及一堆雜
    物，請問警方有開單嗎？整條路的違規者也應一併受罰，才
    能彰顯出法律前人人平等及公正性等語。並聲明：原處分撤
    銷。
四、被告答辯略以：
    系爭車輛占用機車專用道，已壓縮該行向車輛之行駛空間，
    認系爭車輛停放地點顯會妨礙其他車輛通行。基於事理本質
    ，相同事件固應為相同之處理，不得任意為差別之待遇。惟
    不能以他人違規行為未被取締，即執為自己亦可不遵守規定
    之理由。原告主張「不法之平等」，並非可採等語。並聲明
    ：原告之訴駁回。
五、本院之判斷：
(一)按「汽車停車時，應依下列規定：九、顯有妨礙其他人、車
    通行處所，不得停車。」、「汽車駕駛人停車時，有下列情
    形之一者，處新臺幣6百元以上1千2百元以下罰鍰：五、在
    顯有妨礙其他人、車通行處所停車。」道路交通安全規則第
    112條第1項第9款及道路交通管理處罰條例第56條第1項第5
    款定有明文。又依違反道路交通管理事件統一裁罰基準表之
    規定，小型車在顯有妨礙其他人、車通行處所停車，期限內
    繳納罰鍰或到案聽候裁決者，統一裁罰基準900元。
(二)經查，觀諸卷附舉發機關111年1月27日中市警霧分交字第11
    10004695號函檢附之違規採證照片（見本院卷第71頁）可知
    ，111/01/06 14：56時號牌AHH-0750號自用小貨車(即系爭
    車輛)停放於臺中市○○區○○路0000號前，系爭車輛後視鏡已
    收摺，亦無有人上下車或裝卸貨物，更未見駕駛在旁等情。
    又上開照片顯示該路段為中間繪設雙黃實線之雙向道，並以
    白實線劃分左、右側為快車道及機車專用道，系爭車輛停放
    在機車專用道上，並占據一半機車專用道，所餘車道路寬不
    足以使機車通行，機車駕駛人於機車專用道內通行時，對於
    違規占用車道停車之系爭車輛並不負閃避或忍讓之義務。否
    則，形同用路人於車道正當通行，尚須遷就占用車道違規之
    情況，如此必使交通秩序紊亂不堪，扭曲法令規範之價值。
    故占用車道停車之情形，如使他人必須閃避或提高防範碰撞
    之注意程度，即符合道路交通管理處罰條例第56條第1項第5
    款規定「顯有妨礙其他人、車通行處所停車」之情形。是於
    上開時、地，原告所有系爭車輛停放路面之狀態，明顯阻礙
    機車專用道之用路人使用車道，且尚須繞道閃避系爭車輛方
    能通行，自符合道路交通管理處罰條例第56條第1項第5款「
    在顯有妨礙其他人、車通行處所停車」之規定。
(三)又按行政行為，非有正當理由，不得為差別待遇，行政程序
    法第6條定有明文，此即行政法上之平等原則，然行政機關
    若怠於行使權限，致使人民因個案違法狀態未排除而獲得利
    益時，該利益並非法律所應保護之利益，因此其他人民不能
    要求行政機關比照該違法案例授予利益，亦即人民不得主張
    「不法之平等」（最高行政法院92年度判字第275號判決參
    照），查原告主張違規地點整條路的違規者也應一併受罰，
    才能彰顯出法律前人人平等及公正性等語，其無非係主張「
    不法之平等」，揆諸前開說明，原告此部分之主張，自無解
    於其因本件違規事實而應負之罰責。
六、綜上所述，原告違規事證明確，被告依法所為原處分並無違
    誤，原告訴請撤銷，為無理由，應予駁回。
七、本件第一審裁判費為300元，應由原告負擔，爰確定第一審
    訴訟費用額如主文第2項所示。
據上論結，本件原告之訴為無理由，依行政訴訟法第237條之7、
第98條第1項前段、第237條之8第1項，判決如主文。
中　　華　　民　　國　 111　　年　　9　　月　　20　　日
　　　　　　　　　行政訴訟庭　法　官  吳俊螢　
上為正本係照原本作成。
如不服本判決，應於送達後20日內，向本院提出上訴狀，其未表
明上訴理由者，應於提出上訴後20日內向本院補提理由書（均須
按他造人數附繕本）。上訴理由應表明關於原判決所違背之法令
及其具體內容，或依訴訟資料可認為原判決有違背法令之具體事
實。
中　　華　　民　　國　 111　　年　　 9　　月　　20  　日
                              書記官  王素珍